th: ประเภทผ้าอ้อม: ผ้าอ้อม; แผ่นรอง; ดึงข้อแบบ Pull-up; อื่นๆ
de: Windeltyp: Windeln; Pads; Klimmzüge; Sonstiges
hu: Pelenka típusa: Pelenkák; Pelenkabetétek; Nadrágpelenkák; Egyéb
lt-LT: Sauskelnių tipas: Sauskelnės; Įklotai; Sauskelnės kelnaitės; Kita
zh-CN: 尿布类型: 尿布; 垫子; 引体上拉; 其他
pt-PT: Tipo de fralda: Fraldas; Almofadas; Elevações; Outro
fr: Type de couche: Couches; Rembourrage; Tractions; Autre
sl-SI: Vrsta plenice: Plenice; Vložki; Zgibi z nadprijemom; Drugo
tr: Bebek bezi tipi: Bebek Bezleri; Pedler; Barfiks; Diğer
it: Tipo di pannolino: Pannolini; Pad; Pull-up; Altro
ko: 기저귀 유형: 기저귀; 패드; 풀업 턱걸이; 기타
cs: Typ plenek: Plenky; Podložky; Kliky; Jiné
el: Τύπος πάνας: Πάνες; Επιθέματα; Έλξεις; Άλλο
hr-HR: Vrsta pelene: Pelene; Jastučići; Zgibovi; Ostalo
da: Bletype: Bleer; Puder; Mavebøjninger; Andet
vi: Loại tã: Tã bỉm; Miếng đệm; Kéo xà đơn; Khác
ru: Тип впитывающего изделия: Подгузники; Накладки; Подтягивания; Другой
ja: おむつの種類: おむつ; パッド; プルアップ; その他
bg-BG: Тип пелена: Пелени; Подложки; Тип „гащички“; Други
zh-TW: 尿布類型: 嬰童尿布; 墊; 引體向上; 其他
ro-RO: Tip scutece: Scutece; Tip tampon; Tracțiuni; Altele
es: Tipo de pañal: Pañales; Almohadillas; Dominadas; Otros
pt-BR: Tipo de fralda: Fraldas; Almofadas; Flexões; Outro
en: Diaper type: Diapers; Pads; Pull-ups; Other
pl: Rodzaj pieluchy: Pieluchy; Podkładki; Podciąganie z dłońmi od siebie; Inne
fi: Vaippatyyppi: Vaipat; Tyynyt; Leuanvedot; Muu
sv: Blöjtyp: Blöjor; Dynor; Pull-ups; Övrigt
nb: Bleietype: Bleier; Puter; Pullups; Annet
nl: Type luier: Luiers; Pads; Pull-ups; Andere
sk-SK: Typ plienky: Plienky; Podložky; Navliekacie; Iné